【裁判字號】    99,訴,834
【裁判日期】    990927
【裁判案由】    毒品危害防制條例
【裁判全文】
臺灣高雄地方法院刑事判決               99年度訴字第834號
公  訴  人  臺灣高雄地方法院檢察署檢察官
被      告  甲○○
選任辯護人  唐國盛律師
上列被告因毒品危害防制條例案件，經檢察官提起公訴（99年度
偵字第12669 號），本院判決如下：
    主  文
甲○○所犯如附表所示之罪，各處如附表所示之刑。應執行有期
徒刑捌年。扣案之第二級毒品甲基安非他命拾柒包（驗後淨重共
拾貳點柒肆公克）暨其包裝袋均沒收銷燬。扣案之電子磅秤壹臺
、SONY Ericsson 、ELIYA 、BenQ SIEMENS行動電話各壹支（序
號分別為00000000000000000 、000000000000000 、0000000000
00000 號）、0000000000號行動電話SIM 卡壹張及大、小夾鏈袋
各壹大包均沒收；未扣案之販賣第二級毒品所得財物新臺幣壹萬
貳仟元均沒收，如全部或一部不能沒收時，以其財產抵償之。
    事  實
一、甲○○基於販賣第二級毒品之犯意，以其所有0000000000號
    之行動電話門號與購毒者聯絡，並於附表所示時間、地點，
    販賣第二級毒品甲基安非他命予購毒者（時間、地點、購毒
    者姓名、購毒金額、數量、交易方式詳如附表所示）。嗣於
    民國99年4 月13日上午10時40分許，為警持臺灣高雄地方法
    院搜索票前往其位於高雄市苓雅區○○○路124 號5 樓前室
    之住屋執行搜索時，當場查獲並扣得甲基安非他命17小包（
    驗後淨重共12.74 公克）、電子磅秤1 臺、SONY Ericsson
    、ELIYA 、BenQ SIEMENS行動電話各1 支（序號分別為0000
    0000000000000 、000000000000000 、0000000000 00000號
    ）、0000000000、0000000000、0000000000、0000000000、
    0000000000、0000000000號行動電話SIM 卡各1 張、大、小
    夾鏈袋各1 大包、鏟管2 支、玻璃棒1 支、吸食球3 個、通
    訊名冊1 張、記帳單1 張及現金新臺幣（下同）15,300元等
    物。
二、案經高雄縣政府警察局移送臺灣高雄地方法院檢察署檢察官
    偵查起訴。
    理  由
一、按被告以外之人於審判外之言詞或書面陳述，除法律有規定
    者外，不得作為證據；又被告以外之人於審判外之陳述，雖
    不符第159 條之1 至第159 條之4 之規定，但經當事人於審
    判程序同意作為證據，法院審酌該言詞陳述或書面陳述作成
    時之情況，認為適當者，亦得為證據；當事人、代理人或辯
    護人於法院調查證據時，知有第159 條第1 項不得為證據之
    情形，而未於言詞辯論終結前聲明異議者，視為有前項之同
    意，刑事訴訟法第159 條第1 項、第159 條之5 規定甚明。
    經查，本判決後開所引用之各該被告以外之人於審判外之陳
    述（包括書面陳述），雖屬傳聞證據，惟業經被告甲○○、
    辯護人及檢察官於審理期日時均表示無意見而不予爭執，且
    迄至言詞辯論終結前亦均未聲明異議，本院審酌上開證據資
    料製作時之情況，尚查無違法不當之瑕疵，亦認為以之作為
    證據應屬適當，故揆諸前開法律規定與說明，爰逕依刑事訴
    訟法第159 條之5 規定，認前揭證據資料均例外有證據能力
    。
二、訊據被告對前揭事實迭於警詢、偵訊及審理時均坦承不諱，
    核與證人潘志清、洪崇富、陳景謙、黃錦海、鄭凱元於警詢
    及偵訊時之證述相符（見警二卷第1-5 、21-26 、35-40 、
    50-54 、62-67 頁，偵卷第27-37 頁），並有高雄縣政府警
    察局搜索扣押筆錄、扣押物品目錄表、現場照片、本院98度
    年聲監字第1906號、98年度聲監續字第2906號、98年度聲監
    續字第3241號通訊監察書、0000000000號行動電話通訊監察
    譯文，及扣案之電子磅秤1 臺、SONY Ericsson 、ELIYA 、
    BenQ SIEMENS行動電話各1 支（序號分別為00000000000000
    000 、000000000000000 、000000000000000 號）、000000
    0000號行動電話SIM 卡1 張、大、小夾鏈袋各1 大包等物在
    卷可稽（見警一卷第17-36 頁，他字卷第44-67 、72-78 、
    83-100、10 8118 、123-131 、136-152 、159-167 頁，偵
    卷第68-73 頁）。又扣案之晶體17包經送高雄醫學大學附設
    中和紀念醫院檢驗結果均含甲基安非他命成分（驗後淨重共
    12.74 公克），有該院99年6 月29日鑑驗報告為憑（見本院
    卷第19-35 頁），益徵被告上開自白確與事實相符，足以採
    信。本件事證既明，被告犯行堪以認定，應依法論科。
三、核被告如附表所示之6 次販賣甲基安非他命所為，均係犯毒
    品危害防制條例第4 條第2 項之販賣第二級毒品罪。其犯上
    開販賣第二級毒品之罪時，持有之低度行為應為高度之販賣
    行為所吸收，不另論罪。又被告所犯上揭各罪間，時間並非
    密接，地點亦不同，顯屬犯意個別，行為有異，應予分論併
    罰，辯護人辯稱應構成接續犯云云，自非的論。被告於偵查
    及本院審理時均自白犯行，依毒品危害防制條例第17條第2
    項之規定，就所犯各罪均應減輕其刑。爰審酌被告從事毒品
    販賣，足令買受毒品者沉迷於毒癮，無法自拔外，輕則戕害
    個人身心，重則因購毒者缺錢買毒而引發各式犯罪，對國家
    、社會、個人之傷害可謂至深且鉅，以及其販賣毒品之對象
    、數量、金額，暨其犯後坦承犯行，頗有悔意等一切情狀，
    就所犯各罪分別量處如附表所示之刑，並定其應執行之刑如
    主文所示，以示懲戒。
四、扣得之甲基安非他命17包，均為第二級毒品，應依毒品危害
    防制條例第18條第1 項，不問屬於犯人與否，均沒收銷燬之
    。又上揭甲基安非他命之包裝袋因直接包覆該毒品，其上顯
    留有該毒品之殘渣，衡情自難與之析離，當應整體視之為毒
    品，均併予宣告沒收。至上開毒品鑑驗耗損之部分既已滅失
    ，自無庸為沒收之諭知。再按以營利為目的販入毒品，經多
    次販賣後，持有剩餘毒品被查獲，其各次販賣毒品行為，固
    應併合處罰。惟該持有剩餘毒品之低度行為，應僅為最後一
    次販賣毒品之高度行為所吸收，不另論罪，故就該查獲之剩
    餘毒品，祇能於最後1 次之販賣毒品罪宣告沒收銷燬，不得
    於各次販賣毒品罪均宣告沒收銷燬（參考最高法院98年度臺
    上字第6663號、98年度臺上字第5283號判決）。是扣案甲基
    安非他命17包既均屬違禁物無訛，依上揭說明，自均應依毒
    品危害防制條例第18條第1 項前段之規定，僅在被告所犯附
    表編號6 所示最後1 次販賣第二級毒品罪項下宣告沒收。次
    按犯毒品危害防制條例第4 條之罪者，其供犯罪所用或因犯
    罪所得之財物，均沒收之，如全部或一部不能沒收時，追徵
    其價額或以其財產抵償之，毒品危害防制條例第19條第1項
    定有明文。查被告販賣第二級毒品所得如附表編號1-6 所示
    之金額，雖未據扣案，仍應於上開販賣毒品犯行中，均依該
    規定宣告沒收，且如全部或一部不能沒收時，以其財產抵償
    之。又按毒品危害防制條例第19條第1 項關於沒收之規定，
    固採義務沒收主義，苟係供犯罪所用之物或因犯罪所得之財
    物，均須諭知沒收。上開法條並未規定「不問屬於犯人與否
    」，均沒收之，自與刑法第38條第1 項第2 、3 款規定同，
    仍以屬於被告所有者為限，始應予以沒收（最高法院97年度
    臺上字第3626號判決意旨參照）。查扣案之電子磅秤壹臺、
    SONY Ericsson 、ELIYA 、BenQ SIEMENS行動電話各1 支（
    序號分別為00000000000000000 、000000000000000 、0000
    00000000000 號）、0000000000號SIM 卡1 張，被告供稱係
    其所有供販毒聯絡之用，而扣案之大、小夾鏈袋各1 大包為
    其用以分裝欲販賣之毒品，爰均依同條例第19條第1 項予以
    宣告沒收。至被告雖亦坦承0000000000號行動電話SIM 卡1
    張亦供聯絡販毒之用，但遍觀全卷並無證據證明被告有用該
    支門號與附表所示之人聯絡販毒事宜，爰不另為沒收之諭知
    。至於扣案之0000000000、0000000000、0000000000、0000
    000000號行動電話SIM 卡各1 張、鏟管2 支、玻璃棒1 支、
    吸食球3 個、通訊名冊1 張、記帳單1 張及現金15,300元等
    物，均與本案被告販賣第二級毒品犯行無涉，亦不另沒收。
據上論斷，應依刑事訴訟法第299 條第1 項前段，毒品危害防制
條例第4 條第2 項、第17條第2 項、第18條第1 項、第19條第1
項，刑法第11條、第51條第5 款，判決如主文。
本案經檢察官陳俊宏到庭執行職務。
中    華    民    國    99    年    9     月    27    日
              刑事第十七庭  審判長法  官  陳建和
                                  法  官  陳君杰
                                  法  官  余銘軒
以上正本證明與原本無異。
如不服本判決應於收受送達後10日內向本院提出上訴書狀，並應
敘述具體理由；如未敘述上訴理由者，應於上訴期間屆滿後20日
內向本院補提理由書（均須按他造當事人之人數附繕本）「切勿
逕送上級法院」。
中    華    民    國    99    年    9     月    28    日
                                  書記官  吳書逸
附錄論罪科刑法條
毒品危害防制條例第4條
製造、運輸、販賣第一級毒品者，處死刑或無期徒刑；處無期徒
刑者，得併科新臺幣 2 千萬元以下罰金。
製造、運輸、販賣第二級毒品者，處無期徒刑或 7 年以上有期
徒刑，得併科新臺幣 1 千萬元以下罰金。
製造、運輸、販賣第三級毒品者，處 5 年以上有期徒刑，得併
科新臺幣 7 百萬元以下罰金。
製造、運輸、販賣第四級毒品者，處 3 年以上 10 年以下有期
徒刑，得併科新臺幣 3 百萬元以下罰金。
製造、運輸、販賣專供製造或施用毒品之器具者，處 1 年以上
7 年以下有期徒刑，得併科新臺幣 1 百萬元以下罰金。
前五項之未遂犯罰之。
附表：
 ┌──┬───┬────┬──────┬──┬───┬─────┬───────────┐
 │編號│購毒者│  時間  │   地  點   │交易│ 毒品 │ 交易方式 │ 論罪科刑             │
 │    │      │        │            │金額│ 種類 │          │                      │
 │    │      │        │            │或數│      │          │                      │
 │    │      │        │            │量  │      │          │                      │
 ├──┼───┼────┼──────┼──┼───┼─────┼───────────┤
 │ 1  │潘志清│98年11月│甲○○位於高│3000│甲基安│被告以0989│甲○○販賣第二級毒品，│
 │    │      │9 日下午│雄市苓雅區武│元  │非他命│172411號手│處有期徒刑年陸月。扣│
 │    │      │5 時許  │慶三路124號 │    │      │機撥打0921│案之電子磅秤壹臺、SONY│
 │    │      │        │住處附近之超│    │      │264033號手│Ericsson、ELIYA 、BenQ│
 │    │      │        │商          │    │      │機        │SIEMENS 行動電話各壹支│
 │    │      │        │            │    │      │          │（序號分別為0000000000│
 │    │      │        │            │    │      │          │0000000 、000000000000│
 │    │      │        │            │    │      │          │545 、000000000000000 │
 │    │      │        │            │    │      │          │號）、0000000000號SIM │
 │    │      │        │            │    │      │          │卡壹張及大、小夾鏈袋各│
 │    │      │        │            │    │      │          │壹大包均沒收。未扣案之│
 │    │      │        │            │    │      │          │販賣第二級毒品所得財物│
 │    │      │        │            │    │      │          │新臺幣仟元沒收，如全│
 │    │      │        │            │    │      │          │部或一部不能沒收時，以│
 │    │      │        │            │    │      │          │其財產抵償之。        │
 ├──┼───┼────┼──────┼──┼───┼─────┼───────────┤
 │ 2  │洪崇富│98年11月│洪崇富位於高│2000│甲基安│被告以0989│甲○○販賣第二級毒品，│
 │    │      │26日凌晨│雄市三民區鼎│元  │非他命│172411號手│處有期徒刑年陸月。扣│
 │    │      │1時許   │新路70號住處│    │      │機撥打0988│案之電子磅秤壹臺、SONY│
 │    │      │        │地下室      │    │      │393926號手│Ericsson、ELIYA 、BenQ│
 │    │      │        │            │    │      │機        │SIEMENS 行動電話各壹支│
 │    │      │        │            │    │      │          │（序號分別為0000000000│
 │    │      │        │            │    │      │          │0000000 、000000000000│
 │    │      │        │            │    │      │          │545 、000000000000000 │
 │    │      │        │            │    │      │          │號）、0000000000號SIM │
 │    │      │        │            │    │      │          │卡壹張及大、小夾鏈袋各│
 │    │      │        │            │    │      │          │壹大包均沒收。未扣案之│
 │    │      │        │            │    │      │          │販賣第二級毒品所得財物│
 │    │      │        │            │    │      │          │新臺幣貳仟元沒收，如全│
 │    │      │        │            │    │      │          │部或一部不能沒收時，以│
 │    │      │        │            │    │      │          │其財產抵償之。        │
 ├──┼───┼────┼──────┼──┼───┼─────┼───────────┤
 │ 3  │洪崇富│98年12月│（見交易方式│2000│甲基安│被告以0989│甲○○販賣第二級毒品，│
 │    │      │9日     │）          │元  │非他命│172411號手│處有期徒刑年陸月。扣│
 │    │      │        │            │    │      │機撥打0988│案之電子磅秤壹臺、SONY│
 │    │      │        │            │    │      │393926號手│Ericsson、ELIYA 、BenQ│
 │    │      │        │            │    │      │機與洪崇富│SIEMENS 行動電話各壹支│
 │    │      │        │            │    │      │聯絡後，再│（序號分別為0000000000│
 │    │      │        │            │    │      │以宅急便之│0000000 、000000000000│
 │    │      │        │            │    │      │方式將甲基│545 、000000000000000 │
 │    │      │        │            │    │      │安非他命寄│號）、0000000000號SIM │
 │    │      │        │            │    │      │至洪崇富位│卡壹張及大、小夾鏈袋各│
 │    │      │        │            │    │      │於臺北縣淡│壹大包均沒收。未扣案之│
 │    │      │        │            │    │      │水鎮之租屋│販賣第二級毒品所得財物│
 │    │      │        │            │    │      │處        │新臺幣貳仟元沒收，如全│
 │    │      │        │            │    │      │          │部或一部不能沒收時，以│
 │    │      │        │            │    │      │          │其財產抵償之。        │
 ├──┼───┼────┼──────┼──┼───┼─────┼───────────┤
 │ 4  │陳景謙│98年11月│陳景謙位於高│2000│甲基安│被告以0989│甲○○販賣第二級毒品，│
 │    │      │21日下午│雄市楠梓區旗│元  │非他命│172411號手│處有期徒刑年陸月。扣│
 │    │      │2 時許  │楠路801號店 │    │      │機撥打0955│案之電子磅秤壹臺、SONY│
 │    │      │        │內          │    │      │947464號手│Ericsson、ELIYA 、BenQ│
 │    │      │        │            │    │      │機        │SIEMENS 行動電話各壹支│
 │    │      │        │            │    │      │          │（序號分別為0000000000│
 │    │      │        │            │    │      │          │0000000 、000000000000│
 │    │      │        │            │    │      │          │545 、000000000000000 │
 │    │      │        │            │    │      │          │號）、0000000000號SIM │
 │    │      │        │            │    │      │          │卡壹張及大、小夾鏈袋各│
 │    │      │        │            │    │      │          │壹大包均沒收。未扣案之│
 │    │      │        │            │    │      │          │販賣第二級毒品所得財物│
 │    │      │        │            │    │      │          │新臺幣貳仟元沒收，如全│
 │    │      │        │            │    │      │          │部或一部不能沒收時，以│
 │    │      │        │            │    │      │          │其財產抵償之。        │
 ├──┼───┼────┼──────┼──┼───┼─────┼───────────┤
 │ 5  │黃錦海│98年11月│黃錦海位於高│2000│甲基安│被告以0989│甲○○販賣第二級毒品，│
 │    │      │20日晚上│雄市小港區中│元  │非他命│172411號手│處有期徒刑年陸月。扣│
 │    │      │11時42分│安路590之2號│    │      │機撥打0922│案之電子磅秤壹臺、SONY│
 │    │      │許      │住處樓下    │    │      │733543號手│Ericsson、ELIYA 、BenQ│
 │    │      │        │            │    │      │機        │SIEMENS 行動電話各壹支│
 │    │      │        │            │    │      │          │（序號分別為0000000000│
 │    │      │        │            │    │      │          │0000000 、000000000000│
 │    │      │        │            │    │      │          │545 、000000000000000 │
 │    │      │        │            │    │      │          │號）、0000000000號SIM │
 │    │      │        │            │    │      │          │卡壹張及大、小夾鏈袋各│
 │    │      │        │            │    │      │          │壹大包均沒收。未扣案之│
 │    │      │        │            │    │      │          │販賣第二級毒品所得財物│
 │    │      │        │            │    │      │          │新臺幣貳仟元沒收，如全│
 │    │      │        │            │    │      │          │部或一部不能沒收時，以│
 │    │      │        │            │    │      │          │其財產抵償之。        │
 ├──┼───┼────┼──────┼──┼───┼─────┼───────────┤
 │ 6  │鄭凱元│99年1月5│高雄縣鳳山市│1000│甲基安│被告以0989│甲○○販賣第二級毒品，│
 │    │      │日下午6 │中山路「A+1 │元  │非他命│172411號手│處有期徒刑年陸月。扣│
 │    │      │時33分許│」門口      │    │      │機撥打0917│案之第二級毒品甲基安非│
 │    │      │        │            │    │      │004366號手│他命拾柒包（驗後淨重共│
 │    │      │        │            │    │      │機        │壹貳點柒肆公克）暨其包│
 │    │      │        │            │    │      │          │裝袋均沒收銷燬。扣案之│
 │    │      │        │            │    │      │          │電子磅秤壹臺、SONY    │
 │    │      │        │            │    │      │          │Ericsson、ELIYA 、BenQ│
 │    │      │        │            │    │      │          │SIEMENS 行動電話各壹支│
 │    │      │        │            │    │      │          │（序號分別為0000000000│
 │    │      │        │            │    │      │          │0000000 、000000000000│
 │    │      │        │            │    │      │          │545 、000000000000000 │
 │    │      │        │            │    │      │          │號）、0000000000號SIM │
 │    │      │        │            │    │      │          │卡壹張及大、小夾鏈袋各│
 │    │      │        │            │    │      │          │壹大包均沒收。未扣案之│
 │    │      │        │            │    │      │          │販賣第二級毒品所得財物│
 │    │      │        │            │    │      │          │新臺幣壹仟元沒收，如全│
 │    │      │        │            │    │      │          │部或一部不能沒收時，以│
 │    │      │        │            │    │      │          │其財產抵償之。        │
 └──┴───┴────┴──────┴──┴───┴─────┴───────────┘

司法院資訊處製作；財團法人民間司法改革基金會備份。
